

CONTACTO

- 11-6414-7639
- lautarosu00@gmail.com
- www.portfoliolautarosuarez.netlify.app
- Buenos Aires, CABA. Argentina.

EDUCACIÓN

Q2015 - 2020

Titulo secundario

Colegio Carlos pellegrini bachillerato en ciencias sociales y humanidades

2015 - 2021

Lengua Vivas.

Titulo de ingles, Jovenes VII. Nivel B2

2023 - actual

Universidad Da Vinci.

Analista de sistemas

†IDIOMAS

Español - Nativo Inglés - Avanzado Francés - Intermedio

HABILIDADES

Diseño web.	
Animación.	
Photoshop.	
Marketing.	
Programación.	
llustración.	
Diseño UX.	

LAUTARO SUAREZ

DISEÑADOR WEB - COMUNNITY MANAGER

SOBRE MI

Me llamo Lautaro Suarez, tengo 20 años. Soy diseñador web con experiencia de 2 años. Cuento con conocimientos de javascript, html, css, react js, node, bootstrap. Me encargo tanto del front como del end y de los deploys de las paginas. Tambien cuento con experiencia como community manager con experiencia en paginas con mas de 1 millon de seguidores.

EXPERIENCIA

DISEÑADOR WEB FREELANCE.

2020 - actualmente.

- Creo paginas web responsive con diseños modernos.
- Me encargo de editar/optimizar las fotos de la pagina web segun como lo quiera el cliente.
- Me encargo del deploy, comprar el dominio de la pagina para facilitar el trabajo al cliente.

DESARROLLADOR FULL STACK JUNIOR.

2020 - 2022 | NetWorking S.A

- Cree diseños para la pagina, el logo y optmizaciones de la pagina.
- Solo me encargue del front de la pagina y del diseño en general.
- Organice archivos.

COMMUNITY MANAGER.

2022 - 2023 | TyC Sports.

- Creó diseños para publicaciones en redes sociales.
- Retoque fotografías para anuncios y publicaciones para redes sociales.
- Organice archivos.
- Idee los textos que van debajo de las publicaciones.
- Me encargue de promocionar la pagina en diferentes redes sociales.

HOBBIES.

Ejercicio





</l>
Programar